臺灣高等法院高雄分院民事裁定　　　　　　　　　　　　九十三年度再抗字第六號
　　　聲　請　人　壬○○
　　　　　　　　　辛○○
　　　　　　　　　庚○○
　　　　　　　　　丁○○
　　　　　　　　　丙○○
　　　相　對　人　癸○○
　　　　　　　　　戊○○
　　　　　　　　　乙○○
　　　　　　　　　甲○○
　　　　　　　　　己○○
聲請人因與相對人癸○○等五人間因確定訴訟費用等事件，對於民國九十三年二月十
三日本院九十二年度再抗字第三一號所為確定裁定聲請再審，本院裁定如下：
      主    文
聲請駁回。
聲請訴訟費用由聲請人負擔。
      理    由
一、聲請意旨略以：(一)原審確定判決（台灣高雄地方法院八十九年度訴字第二九六七
    號判決）認定「系爭遺產分割協議書搬家費，修屋費及薛家家務會議記錄結餘款
    由訴外人薛明福保管」，已經「台灣高雄地方法檢察署以九十一年度偵字第二四
    一００號處分書中為合法自認是由癸○○等相對人保管」，該當事人自認之事實
    ，應認為真實。故此未經原確定判決斟酌之新證據已足以證明原確定判決有變造
    事實證據，自得依民事訴訟法第四百九十六條第一項第十一款（應係第十三款之
    誤）提起再審之訴，且應由鈞院自行裁判。鈞院九十二年度再抗字第三十一號認
    應向原審法院為之，為有違誤；(二)案外人「薛明貴」與本案毫無關係，聲請人於
    原審法院九十年度聲字第一０九號即數次提及變造「薛明貴」與本案毫無關係之
    事實，並據以向鈞院提起抗告，鈞院九十一年度抗字第九五九號裁定（即原確定
    裁定）以聲請人未說明原裁定有何違法或不當之處而駁回聲請人之抗告。聲請人
    發現未經原確定裁定斟酌之「薛明貴之參加訴訟違法」之新證據，聲請再審。爰
    請求廢棄原確定判決及原確定裁定，駁回相對人之訴及發回原法院依法再審云云
    。
二、按民事訴訟法第四百九十九條第一項規定：再審之訴，專屬為判決之原法院管轄
    ；第二項規定：對於審級不同之法院就同一事件所為之判決，提起再審之訴者，
    專屬上級法院合併管轄。但對於第三審法院之判決，係本於第四百九十六第一項
    第九至十三款事由，聲明不服者，專屬原第二審法院管轄。又第五百條第一項規
    定：再審之訴，應於三十日之不變期間內提起；第二項規定：前項期間，自判決
    確定時起算，判決於送達前確定者，自送達時起算；其再審之理由發生或知悉在
    後者，均自知悉時起算。查：(一)聲請人與相對人間因請求遷讓房屋事件涉訟，由
    原審法院於九十年十二月六日以八十九年度訴字第二九六七號判決相對人勝訴，
    於九十一年三月二十八日確定（即原確定判決），又經相對人聲請確定前開訴訟
    之訴訟費用，原審法院裁定聲請人應負擔訴訟費用新台幣（下同）六萬一千零八
    十三元，聲請人提起抗告、再抗告，經本院於九十二年一月二十九日以九十一年
    度抗字第九五九號裁定駁回其再抗告確定（即原確定裁定）。前開二訴訟，為不
    同之事件，是聲請人如欲對原確定判決提起再審之訴，應於判決確定時起，或知
    悉再審理由時起，三十日內，向管轄之原審法院（為判決之原法院）提起之。且
    該遷讓房屋事件既未經本院判決，本院即非民事訴訟法第四百九十六條第二項所
    稱之「原第二審法院」，對於原確定判決即無專屬管轄權。而聲請人於九十二年
    十二月二日聲請再審狀內（見本院九十二年再抗字第三一號卷），既未表明對原
    確定判決提起再審之訴，本院九十二年度再抗字第三一號裁定（下稱原裁定）亦
    僅附加敘明如聲請人欲就原確定判決提起再審之訴，應向原審法院為之，核無違
    誤。聲請人就此指摘該裁定不當，為無理由。(二)又原裁定就聲請人所指「薛明貴
    」與本案無關一節，業已敘明：聲請人所陳本院九十二年度再抗字第二九號裁定
    相對人欄記載「己○○」，與九十一年抗字第九五九號記載為「薛明貴」，有所
    不同；本院九十二年度再抗字第二九號相對人欄之記載，並無違誤，九十一年抗
    字第九五九號僅記載相對人為「癸○○等」，台灣高雄地方法院九十一年聲字第
    一０九一號裁定記載為「薛明貴」者，乃屬誤載，是屬於應否對台灣高雄地方法
    院九十一年聲字第一０九一號裁定聲請更正之問題，與法定再審事由無涉（見原
    裁定理由欄第三項）。聲請人既指「薛明貴」與本案全無關係，且「薛明貴」與
    「己○○」僅有一字之差，顯然係裁判書之誤寫，屬民事訴訟法第二百三十二條
    之更正裁判問題，尚非得以再審程序救濟。況按之民事訴訟法第四百九十六條第
    一項第十三款規定：當事人發現未經斟酌之證物或得使用該證物者；但以如經斟
    酌可受較有利之裁判者為限。聲請人主張「薛明貴」為參加人，並未提出任何證
    據以實其說，且縱然經斟酌該事實，亦不影響關於訴訟費用之裁定，是聲請人此
    部分之主張，亦無理由，應予駁回。
據上論結，本件聲請再審無理由，依民事訴訟法第五百零七條、第九十五條、第七十
八條、第八十五條第一項前段，裁定如主文。
中　　　華　　　民　　　國　　九十三　　年　　　四　　　月　　二十　　　日
                                                民事第六庭
~B1審判長法官　許明進
~B2　　　法官　張明振
~B3　　　法官　謝肅珍
正本係照原本作成。
不得抗告。
中　　　華　　　民　　　國　　九十三　　年　　　四　　　月　　二十二　　日
~B法院書記官　邱麗莉
